臺灣新竹地方法院刑事宣示判決筆錄    100年度審易字第735號
公  訴  人  臺灣新竹地方法院檢察署檢察官
被      告  鄭合欣
上列被告因違反毒品危害防制條例案件，經檢察官提起公訴（10
0 年度毒偵字第81、270 號）後，檢察官聲請改依協商程序而為
判決，本院於中華民國100 年9 月15日下午4 時在本院刑事第十
一法庭宣示判決，出席職員如下：
                                  法  官  楊惠芬
                                  書記官  張懿中
                                  通  譯  邱立杰
法官起立朗讀判決主文、犯罪事實要旨、處罰條文、附記事項及
告以上訴限制、期間並提出上訴狀之法院，且諭知記載其內容：
一、主  文
    鄭合欣施用第二級毒品，累犯，處有期徒刑肆月，如易科罰
    金，以新臺幣壹仟元折算壹日。又施用第二級毒品，累犯，
    處有期徒刑伍月，如易科罰金，以新臺幣壹仟元折算壹日。
    扣案之第二級毒品安非他命壹包（毛重零點捌公克）沒收銷
    燬之。扣案之安非他命吸食器壹個沒收之。應執行有期徒刑
    捌月，如易科罰金，以新臺幣壹仟元折算壹日。扣案之第二
    級毒品安非他命壹包（毛重零點捌公克）沒收銷燬之。扣案
    之安非他命吸食器壹個沒收之。
二、犯罪事實要旨：
（一）鄭合欣前曾(1)於民國90年1 月間因竊盜案件，經本院於93
      年1 月28日以92年度訴緝字第25號判處有期徒刑2 年6 月
      ，應於刑之執行前令入勞動場所強制工作3 年；又經臺灣
      高等法院於93年5 月6 日以93年度上訴字第515 號撤銷原
      判決，改判處有期徒刑2 年6 月，並應於刑之執行前令入
      勞動場所強制工作3 年；再經最高法院於93年9 月16日以
      93年度臺上字第4880號判決上訴駁回而確定。(2)其又於92
      年4 月間因竊盜案件，經本院於92年6 月6 日以92年度竹
      東簡字第65號判處有期徒刑4 月，於92年6 月30日確定。
      (3)其又於93年2 月間因偽造文書案件，經臺灣高雄法院於
      94年7 月8 日以94年度訴緝字第46號判處有期徒刑4 月，
      嗣並確定。(4)其又於94年10月間因違反毒品危害防制條例
      案件，經臺灣臺東地方法院於95年1 月6 日以94年度訴字
      第258 號就連續施用第一級毒品部分判處有期徒10月，就
      連續施用第二級毒品部分判處有期徒刑8 月，應執行有期
      徒刑1 年4 月，於95年2 月3 日確定。又上揭所有案件經
      臺灣臺東地方法院於96年7 月25日以96年度聲減字第299
      號裁定就上揭(2)及(3)案件分別減為有期徒刑2 月及2 月，
      並與不應減刑之前揭(1)案件部分應執行有期徒刑2 年9 月
      ；又就上揭(4)案件分別減為有期徒刑5 月及4 月，應執行
      有期徒刑8 月，於96年8 月14日確定。上揭案件接續執行
      ，於98年3 月23日假釋出監，刑期至98年9 月16日保護管
      束期滿未經撤銷假釋而視為執行完畢。
（二）鄭合欣前曾於89年9 月間因施用毒品案件，經臺灣新竹地
      方法院檢察署檢察官聲請，而經本院於89年12月26日以89
      年度毒聲字第2951號裁定送勒戒處所觀察、勒戒，旋因觀
      察、勒戒結果，因認無繼續施用毒品傾向，於90年9 月3
      日執行完畢出所，並經臺灣新竹地方法院檢察署檢察官於
      90年9 月3 日以90年度毒偵緝第135 號為不起訴處分確定
      。其又於92年3 月間因施用毒品案件，經臺灣新竹地方法
      院檢察署檢察官聲請，而經本院於93年1 月6 日以92年度
      毒聲字第859 號裁定送勒戒處所觀察、勒戒，旋因觀察、
      勒戒結果，因認無繼續施用毒品傾向，於93年3 月8 日執
      行完畢出所，並經臺灣新竹地方法院檢察署檢察官於93年
      3 月10日以92年度毒偵字第1145號為不起訴處分確定。其
      又於94年10月間因施用毒品案件，經臺灣臺東地方法院檢
      察署檢察官起訴，而經臺灣臺東地方法院於95年1 月6 日
      以94年度訴字第258 號就連續施用第一級毒品部分判處有
      期徒10月，就連續施用第二級毒品部分判處有期徒刑8 月
      ，應執行有期徒刑1 年4 月，於95年2 月3 日確定。
（三）詎鄭合欣猶不知悔改，仍未戒除毒癮，復於前開觀察勒戒
      執行完畢及前揭違反毒品危害防制條例案件後，又另行起
      意，為下列犯行：
  １、其基於第二級毒品甲基安非他命之犯意，於99年11月7 日
      19時許，在其位於新竹市金山里金山35號之住處內，以將
      第二級毒品甲基安非他命置放玻璃球內燒烤，讓其起煙霧
      ，再以吸食器吸食煙霧之方式，施用第二級毒品甲基安非
      他命。嗣於99年11月8 日因另案經警通知製作筆錄，並將
      其同意後親採封緘之尿液送驗結果呈安非他命陽性反應及
      甲基安非他命陽性反應，因而為警循線查悉上情。
  ２、其又另行起意，並基於第二級毒品甲基安非他命之犯意，
      於100 年2 月3 日18時許，在其位於上址之住處內，以將
      第二級毒品甲基安非他命置放玻璃球內燒烤，讓其起煙霧
      ，再以吸食器吸食煙霧之方式，施用第二級毒品甲基安非
      他命。嗣其於100 年2 月5 日6 時許，乘坐友人李小強所
      駕駛之車牌號碼W3—9330號自用小客車，行經國道三號高
      速公路北上第76公里處時經警攔查，經警獲其同意後實施
      搜索，扣得其所有之第二級毒品安非他命1 包（毛重0.8
      公克）及供其為前揭施用第二級毒品甲基安非他命犯行時
      所用之安非他命吸食器1 組等物。復經警徵得其同意後採
      集尿液，並將其親採封緘之尿液送驗結果呈安非他命陽性
      反應及甲基安非他命陽性反應，因而為警循線查悉上情。
三、處罰條文：
    毒品危害防制條例第10條第2 項、第18條第1 項前段，刑法
    法第11條前段、第47條第1 項、第41條第1 項前段、第8 項
    、第38條第1 項第2 款、第51條第5 款。
四、協商判決除有刑事訴訟法第四百五十五條之四第一項第一款
    於本訊問程序終結前，被告撤銷協商合意或檢察官撤回協商
    聲請者；第二款被告協商之意思非出於自由意志者；第四款
    被告所犯之罪非第四百五十五條之二第一項所定得以協商判
    決者；第六款被告有其他較重之裁判上一罪之犯罪事實者；
    第七款法院認應諭知免刑或免訴、不受理者情形之一，及違
    反同條第二項「法院應於協商合意範圍內為判決；法院為協
    商判決所科之刑，以宣告緩刑或二年以下有期徒刑、拘役或
    罰金為限」之規定者外，檢察官與被告、辯護人均不得上訴
    。
五、如有前項得上訴之情形，得自收受宣示判決筆錄送達之日起
    10日內，向本院提出上訴書狀，上訴於第二審法院。
中    華    民    國   100    年    9     月    15    日
                  刑事第九庭     書記官        張懿中
                                 法  官        楊惠芬
以上筆錄正本係照原本作成。
中    華    民    國   100    年    9     月    15    日
                                 書記官        張懿中
附錄本案論罪科刑法條：
毒品危害防制條例第10條：
施用第一級毒品者，處六月以上五年以下有期徒刑。
施用第二級毒品者，處三年以下有期徒刑。